臺灣新北地方法院刑事裁定
111年度訴字第526號
公  訴  人  臺灣新北地方檢察署檢察官
被      告  陳永安



指定辯護人  彭安國律師（義務辯護）
被      告  邱瑜心



指定辯護人  葉恕宏律師（義務辯護）
選任辯護人  葉  蓁律師
上列被告因強盜等案件，經檢察提起公訴（111年度偵字第11347
、11349、11846號），本院裁定如下：
    主  文
丁○○、丙○○之羈押期間，均自民國壹佰壹拾壹年玖月貳拾壹日起
延長貳月。
    理  由
一、被告丁○○、丙○○（下稱被告2人）因強盜等案件，本院受命
    法官前於民國111年4月21日訊問被告2人後，認其2人共同涉
    犯刑法第330條第1項之結夥三人以上強盜罪及同條項之結夥
    三人以上攜帶兇器強盜罪（共2罪），均嫌疑重大，所犯上
    開之罪為最輕本刑為7年以上有期徒刑之重罪，有相當理由
    足認其有逃亡之虞，非予羈押，顯難進行審判及執行，且均
    有事實足認為有反覆實行同一犯罪之虞，而有羈押之必要，
    依刑事訴訟第101條第1項第3款、第101條之1第1項第6款規
    定處分被告2人羈押，嗣於111年7月13日裁定羈押期間自111
    年7月21日起延長2月，合先敘明。
二、茲本院於訊問被告2人後，認依卷內各證據資料（詳如起訴
    書及判決書所載），足認被告2人涉犯刑法第330條第1項之
    結夥三人以上強盜罪及同條項之結夥三人以上攜帶兇器強盜
    罪（共2罪），均嫌疑重大，而該罪之法定最輕本刑為有期
    徒刑7年，刑度甚重，衡以趨吉避凶、脫免刑責、不甘受罰
    係基本人性，依上開說明，本件有相當理由足認被告2人有
    逃匿以規避審判程序之進行及刑罰執行之可能性甚高。又被
    告丁○○另因非法寄藏具殺傷力之非制式手槍及子彈，涉犯槍
    砲彈藥刀械管制條例第7條第4項寄藏非制式手槍罪及同條例
    第12條第4項之寄藏子彈罪嫌，經臺灣新北地方檢察署（下
    稱新北地檢署）檢察官於110年3月1日以109年度偵字第4229
    4號提起公訴，現由本院以110年度訴字第469號審理中；又
    被告2人與黃穎傑共同基於恐嚇取財之犯意聯絡，於110年8
    月23日15時38分許，由被告丙○○透過通訊軟體LINE與蔡有騰
    聯繫，佯裝與蔡有騰進行性交易，約定於同日20時許，至臺
    北市○○區○○街0段00號之西門好好玩旅店漢口館，待蔡有騰
    於同日19時51分許，進入該旅館823號房後，被告丙○○即以
    行動電話通訊軟體通知被告丁○○，被告丁○○與黃穎傑假冒送
    餐人員闖入房內，徒手毆打蔡有騰，並恫稱：「他是我老婆
    ，你要付遮羞費36萬元」等語，黃穎傑則在旁錄影，致蔡有
    騰受有前胸壁挫傷之傷害，並心生畏懼先以網路銀行匯款新
    臺幣（下同）5萬元至被告丁○○指定帳戶，被告丁○○復指示
    黃穎傑持蔡有騰之提款卡至附近提款12萬元，並自行帶同蔡
    有騰前往臺北市○○區○○○路00號之遠傳電信西寧南門市，由
    蔡有騰刷卡購買iPhone行動電話1支(價值3萬5,900元)交付
    與被告丁○○，並脅迫蔡有騰將剩餘款項10萬元於110年8月31
    日前匯款至其指定帳戶後始離去等犯罪事實，經臺灣臺北地
    方檢察署於110年10月25日分案偵辦後，該署檢察官以被告2
    人共同涉犯刑法第346條第1項之恐嚇取財等罪嫌而於111年3
    月31日以110年度偵字第30573號提起公訴，現由臺灣臺北地
    方法院以111年度審訴字第860號審理中，有上開兩案起訴書
    影本及臺灣高等法院被告前案紀錄表各1份附卷可考。此外
    ，被告2人與鍾瑋杰（經檢察官通緝中）共同意圖為自己不
    法之所有，基於恐嚇取財之犯意聯絡，共謀以俗稱「仙人跳
    」之方式，於110年8月3日，先由被告丙○○以通訊軟體LINE
    聯繫林蔭，並相約在新北市○○區○○○路00號7樓沃克商旅正義
    店之643號房從事性交易，林蔭於同日19時許到場並登記上
    開房間後，被告丙○○隨後到場由林蔭陪同上樓，嗣丙○○趁林
    蔭盥洗之際，暗中聯繫被告丁○○、鍾瑋杰上樓進入房間，被
    告丁○○向林蔭恫稱：「這是我老婆，你敢約我老婆」、「錢
    不要了，把他載到觀音山去」、「剁一隻手」等語，使林蔭
    心生畏懼，因而交付現金2萬3400元、中華郵政提款卡（帳
    號0000000-0000000號帳戶）1張，被告丁○○與鍾瑋杰隨即持
    上開提款卡提領2萬元後取走，並逼迫林蔭簽立借據面額36
    萬元，並取走林蔭之車鑰匙，並棄置在上開旅館外，使林蔭
    無法及時報警等犯罪事實，經新北地檢署檢察官以被告2人
    共同涉犯刑法第346條第1項之恐嚇取財等罪嫌，而於111年5
    月19日以111年度偵字第7482、19606號追加起訴，業經本院
    於111年8月10日以111年度易字第470號分別判處被告丁○○有
    期徒刑9月、被告丙○○有期徒刑7月在案，有該追加起訴書及
    判決在卷可憑。由上析知，被告2人對被害人甲○○涉犯結夥
    三人以上攜帶兇器強盜罪嫌後，又接連對被害人林蔭、蔡有
    騰涉犯恐嚇取財罪嫌，並於上開兩件恐嚇取財案之偵查期間
    ，仍肆無忌憚，再對本案被害人乙○○涉犯結夥三人以上強盜
    罪嫌，顯見其2人遵守法紀之觀念淡薄，且其2人之犯罪手段
    均係以「仙人跳」方式引誘被害人前往旅館後作案，堪認被
    告2人有反覆實行刑法第330條第1項加重強盜罪之虞，顯有
    羈押之必要，為確保被告2人能到庭接受審判及如有罪判決
    確定後之執行暨防衛社會安全之目的，審酌被告2人犯罪手
    段對於社會法益及個人法益之侵害情節非輕，基於國家刑事
    司法權之有效行使、社會秩序及公共利益等公益考量，與被
    告2人之人身自由私益及防禦權受限制程度，就目的與手段
    依比例原則為權衡，若命被告2人以具保、責付或限制住居
    等侵害較小之手段替代羈押，均不足以確保本案後續審判及
    執行程序之順利進行，亦難以防衛社會安全及保護被害人免
    於再度受侵害。是本院認上開羈押之原因及必要性均仍存在
    ，且無從因具保、責付或限制住居而消滅。從而，本院於依
    法對被告2人進行延押訊問後，認前開羈押原因仍然存在，
    非予羈押，顯難進行審判，應自111年9月21日起延長羈押2
    個月。
中　　華　　民　　國　　111 　年　　9 　　月　　7 　　日
                  刑事第六庭  審判長法　官  樊季康
　　　　　　　　　                  法  官  楊展庚
　　　　　　　　　                  法  官  葉逸如
上列正本證明與原本無異。
如不服本裁定，應於裁定送達後五日內敘明抗告理由，向本院提
出抗告狀。
                                    書記官　黃莉涵
中　　華　　民　　國　　111 　年　　9 　　月　　7　　日